最高法院刑事裁定　　　　　　　　　　111年度台抗字第901號
再 抗告 人　李一鳴



上列再抗告人因違反毒品危害防制條例等罪定應執行刑案件，不
服臺灣高等法院中華民國111年4月29日駁回抗告之裁定（111 年
度抗字第596號），提起再抗告，本院裁定如下：
    主  文
再抗告駁回。
    理  由
一、按裁判確定前犯數罪者，併合處罰之；數罪併罰，分別宣告
    多數有期徒刑者，於各刑中之最長期以上，各刑合併之刑期
    以下，定其刑期，但不得逾30年，刑法第50條第1 項前段、
    第51條第5款分別定有明文。次按刑事訴訟法第370條第2 項
    、第3 項，已針對第二審上訴案件之定應執行刑，明定有不
    利益變更禁止原則之適用；而分屬不同案件之數罪併罰有應
    更定執行刑之情形，倘數罪之刑，曾經定應執行刑，再與其
    他裁判宣告之刑定應執行刑時，在法理上亦同受此原則之拘
    束。亦即，另定之執行刑，其裁量所定之刑期，不得較重於
    前定之執行刑加計後裁判宣告之刑或所定執行刑之總和。數
    罪併罰定應執行刑之案件，係屬法院自由裁量之事項，法院
    所為刑之酌定如未逾越上開規定之外部性界限、定應執行刑
    之恤刑目的及不利益變更禁止原則，即不得任意指為違法或
    不當。
二、本件原裁定略以：再抗告人李一鳴犯如第一審裁定附表（下
    稱附表）所示各罪，經各該法院分別判處罪刑確定。第一審
    依檢察官之聲請，於各罪中最長刑期有期徒刑7年9月以上，
    已定執行刑及宣告刑總和有期徒刑12年1 月以下，定其應執
    行刑為有期徒刑11年8 月，已敘明係經審酌再抗告人之意見
    、各罪宣告刑總和上限、犯罪類型、情節、侵害法益之專屬
    性或同一性、不法與罪責程度及施以矯正之必要性等因素。
    且再抗告人所犯「施用第一、二級毒品」、「販賣第一、二
    級毒品」、「竊盜罪、侵入住宅竊盜罪、攜帶兇器、踰越安
    全設備竊盜」及「妨害公務」各罪，罪質迥異，犯罪態樣、
    侵害法益、犯罪情節亦非全然相同，其中除附表編號10之罪
    係民國103年8月所為，其餘各罪均係104年6月至同年11月間
    所犯，具相當程度之可非難性。因認第一審裁定未逾越法律
    之內部及外部界限，屬於適法裁量職權行使，並無瑕疵可指
    。再抗告人執他案所定應執行刑，及其尚有另案符合數罪併
    罰等情為由，指摘第一審裁定不當，為無理由等旨（見原裁
    定第3至5頁）。經核於法並無不合。至附表編號11、12「偵
    查（自訴）機關年度案號」欄，均漏載「臺北地檢105 年度
    偵緝字第838 號」，與第一審及原審定其應執行刑之裁定本
    旨並無影響，並非不得更正，自不構成撤銷之理由。再抗告
    意旨泛稱原裁定所定應執行刑過重，請求本院重新寬定其應
    執行刑，以啟自新云云，並未具體指摘原裁定究有何違法或
    不當，核係依其個人主觀意見，對原裁定已明白論述之事項
    ，再為爭執，核其再抗告為無理由，應予駁回。
據上論結，應依刑事訴訟法第412條，裁定如主文。
中    華    民    國   111    年    7     月    14    日
                  刑事第二庭審判長法  官  林  勤  純  
                                  法  官  王  梅  英  
                                  法  官  莊  松  泉  
                                  法  官  李  釱  任  
                                  法  官  吳  秋  宏  
本件正本證明與原本無異
                                  書記官
中    華    民    國   111    年    7     月    19    日